臺灣基隆地方法院刑事判決　　　　　　　100年度訴字第222號
公　訴　人　臺灣基隆地方法院檢察署檢察官
被　　　告　高素梅
上列被告因偽造文書等案件，經檢察官提起公訴（100 年度偵字
第336 號），暨追加起訴及移送併辦（100 年度偵字第1344號）
，被告就被訴事實為有罪之陳述，本院合議庭裁定由受命法官獨
任進行審判，經改依簡式審判程序審理後判決如下：
    主  文
高素梅所犯如附表所示拾次之業務侵占罪，各處刑、減刑如附
表「罪名及應處刑罰」欄所示；又犯行使偽造公文書罪，處有期
徒刑陸月。應執行有期徒刑貳年，緩刑伍年。
    事  實
一、高素梅係高素梅會計師事務所（址設於基隆市○○區○○路
    114 號7 樓）負責人，為從事代客記帳及相關租稅報繳業務
    之人。其於民國93年間至99年間止，受財富保險經紀人有限
    公司（下稱財富保險公司，址設於基隆市○○區○○路161
    巷11號）之委任，為財富保險公司記帳及代為申報與代繳員
    工薪資所得扣繳稅款，其代繳所得扣繳稅款業務係於財富保
    險公司每月底給付員工及業務員上月所得時扣取員工綜合所
    得稅應扣繳稅款後，於下月初由財富保險公司不知情之會計
    人員吳麗如交付資料予高素梅憑以製作申報書及請款單後，
    由高素梅向財富保險公司領款後，再向玉山商業銀行基隆分
    行之國庫代收稅款櫃臺繳納。詎高素梅竟因己身經濟周轉不
    靈，而基於意圖為自己不法所有之侵占概括犯意，於附表一
    編號1.所示之94年10月10日、11月10日、12月10日、95年1
    月10日、95年2月10日、95年4月10日、95年6月10日，另基
    於意圖為自己不法所有之侵占各別犯意，於附表編號2.至編
    號所示之95年8月10日起至99年1月10日間，在向財富保險
    公司請領應繳國庫之代扣稅款後（侵占時間、侵占地點、侵
    占所得年月份及侵占金額詳如附表各編號所示），並未實際
    代為繳交國庫，乃在上址高素梅會計師事務所內，將上開因
    業務而持有共計新臺幣（下同）6,530,823元之代繳稅款予
    以侵占入己。
二、又高素梅為免上情敗露而基於行使偽造公文書之犯意，於99
    年6 月28日財政部臺灣省北區國稅局基隆市分局（下稱國稅
    局基隆市分局）查帳後，在上址高素梅會計師事務所內，以
    留存之其他「財政部臺灣省北區國稅局薪資所得扣繳稅額繳
    款書第1 聯收據影本」範例，剪貼套印玉山商業銀行基隆分
    行代收國庫稅款章之方式，偽造「財政部臺灣省北區國稅局
    薪資所得扣繳稅額繳款書第1 聯收據」公文書影本共計12紙
    ，再持交國稅局基隆市分局應付稅務員之查核而行使之，足
    以生損害於玉山商業銀行及稅捐機關關於稅捐稽徵管理之正
    確性。嗣經國稅局基隆市分局向玉山商業銀行基隆分行函查
    後報請臺灣基隆地方法院檢察署檢察官循線查獲上情。
三、案經財政部臺灣省北區國稅局政風室函送及法務部調查局基
    隆市調查站移送臺灣基隆地方法院檢察署檢察官自動檢舉簽
    分偵辦暨追加起訴及移送併辦。
    理  由
壹、程序事項
一、按「有左列情形之一者，為相牽連之案件：一一人犯數罪者
    。二數人共犯一罪或數罪者。三數人同時在同一處所各別犯
    罪者。四犯與本罪有關係之藏匿人犯、湮滅證據、偽證、贓
    物各罪者」，刑事訴訟法第7 條定有明文。又於第一審辯論
    終結前，得就與本案相牽連之犯罪或本罪之誣告罪，追加起
    訴，同法第265 條第1 項亦載之甚詳。查檢察官就被告高素
    梅所犯如附表編號19.至編號所示之業務侵占罪及行使偽造
    公文書罪，以100 年度偵字第336 號起訴書予以起訴，由本
    院以100年度訴字第222號予受理在案，於該案件第一審言詞
    辯論終結前，再以100年度偵字第1344號追加起訴書，追加
    起訴被告犯如附表編號1.至編號18.所示之業務侵占罪，由本
    院以100年度易字第174號受理在案，核屬上開「一人犯數罪
    」之相牽連案件，於法尚無不合，合先敘明。
二、又本案被告高素梅所犯者非為死刑、無期徒刑、最輕本刑為
    3 年以上有期徒刑之罪或高等法院管轄第一審案件，其於準
    備程序進行中，先就被訴事實為有罪之陳述，經告知其簡式
    審判程序之旨，並聽取公訴人、被告之意見後，本院業已依
    刑事訴訟法第273 條之1 第1 項之規定，裁定由受命法官獨
    任以簡式審判程序進行本案之審理。
貳、實體事項
一、認定犯罪事實所憑之證據及理由：
    上開事實，迭據被告高素梅於檢察官偵訊及本院審理時坦承
    在卷，並據證人楊德盛（財富保險公司負責人）、劉明霞（
    財富保險公司行政主管）及周慕柔（國稅局基隆市分局稅務
    員）於警詢、偵訊時證述屬實，且有財富保險公司86年4 月
    1日委任書（見99年度交查字第543號卷第10頁）、偽造之「
    財政部臺灣省北區國稅局薪資所得扣繳稅額繳款書第1聯收
    據」影本12紙（見99年度偵字第5513號卷第3頁反面至第9頁
    ）、玉山銀行基隆分行99年6月2日玉山基隆字第0990601001
    號函（見同上偵卷第11頁）、99年7月19日補繳稅款之「財
    政部臺灣省北區國稅局薪資所得扣繳稅額繳款書第1聯收據
    」影本12紙（見同偵卷第12-14頁）、財富保險公司98年度
    薪資所得扣繳分類帳（見同上偵卷第9頁反面至第10頁）、
    領款人高素梅之請款單51紙（見同上偵卷第18 -25頁）、被
    告庭呈之偽造公文書剪貼範本3紙（見99年度交查字第543
    號卷第11-13頁）、國稅局基隆市分局99年5月28日北區國稅
    基市四字第0990002023號函（見100年度偵字第1344號卷第
    57頁）、玉山銀行基隆分行99年6月2日玉山基隆字第
    0990601001號函（見同上偵卷第58頁）、北區國稅局監察室
    99年12月13日北區國稅監字第9912016號函（見同上偵卷第
    61頁）、國稅局基隆市分局99年11月12日北區國稅基市二字
    第0990004115號函（見同上偵卷第62-63頁）、財富保險公
    司94年度至97年度總分類帳（代收稅款）（見同上偵卷第
    65-70頁）、94年度至97年度綜合所得稅各類所得網路申報
    回執聯影本（見同上偵卷第71-72頁、第75頁）、94年度至
    97年度各類所得扣繳暨免扣繳憑單申報書影本（見同上偵卷
    第73-74頁、第76頁）、財富保險公司94年度至97年度扣繳
    稅款繳納明細表（見同上偵卷第77頁）、北區國稅局薪資所
    得扣繳稅額繳款書影本（見同上偵卷第78-97頁）、財富保
    險公司94年度至97年度扣繳稅款請款單明細表（見同上偵卷
    第101頁）、領款人高素梅94年度至97年度之請款單影本（
    見同上偵卷第102-128頁）、國稅局基隆市分局10 0年1月28
    日函及函附之財富保險公司於99年6月至7月補繳之薪資所得
    扣繳稅款繳款書影本（見同上偵卷第129-145頁）、國稅局
    基隆市分局100年4月13日北區國稅基市二字第1000001584
    號函及附件（見同上偵卷第165-166頁）附卷可稽，被告之
    自白核與事實相符，可以採信。綜上，本案事證明確，被告
    之犯行洵堪認定，應依法論科。
二、論罪科刑：
  (一)查被告為如附表編號1.所示之行為後，刑法部分條文業於94
    年1 月7 日修正通過，94年2 月2 日公佈，95年7 月1 日施
    行，此次修正刑法第2 條、第33條、第56條、第51條第5 款
    等規定，罰金罰鍰提高標準條例第2 條亦於95年5 月17日配
    合修正刪除。按行為後法律有變更者，適用行為時之法律，
    但行為後之法律有利於行為人者，適用最有利於行為人之法
    律，修正後刑法第2 條第1 項訂有明文。此條規定乃與刑法
    第1 條罪刑法定主義契合，而貫徹法律禁止溯及既往原則，
    係規範行為後法律變更所生新舊法律比較適用之準據法，是
    刑法第2 條本身雖經修正，但刑法第2 條既屬適用法律之準
    據法，本身尚無比較新舊法之問題，應一律適用裁判時之現
    行刑法第2 條規定以決定適用之刑罰法律，先予辨明（最高
    法院95年度第8 次刑事庭會議決議一(一)參照）。茲就與本案
    有關刑法修正之說明如下：
    1.被告如附表編號1.所示之行為後，刑法關於罰金刑最低額
      之規定已經修正。修正後之刑法第33條第5 款規定罰金刑
      為新臺幣1,000 元以上，以百元計算之，而被告行為時之
      刑法第33條第5 款則規定罰金為1 元以上，且以銀元為計
      算單位。故依修正後之法律，被告所犯刑法第336 條第2
      項業務侵占罪所得科處之罰金刑為新臺幣90,000元，最低
      均為新臺幣1,000 元；然依被告行為時之刑罰法律，即罰
      金罰鍰提高標準條例第1 條前段規定之提高倍數10倍及修
      正前刑法第33條第5 款規定之罰金最低額1 元計算，最高
      額雖與新法相同，然最低額僅為新臺幣3 元。因此，比較
      上述修正前、後之刑罰法律，自以被告如附表編號1.所示
      之行為時關於科處罰金刑之法律較有利於被告。
    2.被告如附表編號1.所示之行為後，刑法有關連續犯之規定
      ，業於94年1 月7 日修正刪除，並於95年7 月1 日施行，
      是於新法修正施行後，已無連續數行為而犯同一罪名者，
      以一罪論之規定，故被告如附表編號1.所述各次業務侵占
      行為，均須數罪分論併罰，是修正後刑法刪除連續犯規定
      ，顯已影響行為人刑罰之法律效果，自屬法律有變更，依
      修正後刑法第2 條第1 項規定，比較新、舊法結果，自以
      適用舊法連續犯規定，就被告就附表編號1.所示各次業務
      侵占行為，論以一罪，並依法加重其刑，較有利於被告。
    3.被告如附表編號1.所示之行為後，刑法第51條第5 款亦於
      94年1 月7 日經修正，修正前刑法第51條第5 款規定：「
      數罪併罰，分別宣告其罪之刑，依左列各款定其應執行者
      ：(五)宣告多數有期徒刑者，於各刑中之最長期以上，各刑
      合併之刑期以下，定其刑期。但不得逾20年」，修正後刑
      法第51條第5 款規定：「宣告多數有期徒刑者，於各刑中
      之最長期以上，各刑合併之刑期以下，定其刑期。但不得
      逾30年」，經比較新舊法之結果，修正前刑法較有利於被
      告。
    4.被告如附表編號1.所示之行為後，刑法第74條緩刑之規定
      雖經修正，惟本院裁判時係在新法修正後，應逕行適用新
      法第74條緩刑之規定（最高法院95年度第八次刑事庭會議
      決議七參照），附此敘明。
    5.綜合上述各條文修正前後之比較後，若整體適用修正後之
      刑法，被告無從適用連續犯規定，且適用修正前刑法，應
      執行刑規定之刑度，對被告較為有利，整體比較結果，應
      一體適用修正前之刑法，對被告較為有利，揆諸前揭刑法
      第2 條第1 項前段規定，自應一體適用修正前之刑法規定
      。
  (二)被告自承係高素梅會計師事務所負責人，平日以從事代客記
    帳及相關租稅報繳為業，是其受財富保險公司之委任，為代
    財富保險公司申報與代繳員工薪資所得扣繳稅款，而持有財
    富公司交予其代繳員工薪資所得扣繳稅款之金錢，即係因業
    務上所持有之物，從而被告如事實欄一即附表各編號所示，
    以易持有為所有之意思，將因業務上所持有之財富保險公司
    交予其代繳員工薪資所得扣繳稅款之金錢，予以侵占入己，
    核均係犯刑法第336條第2項之業務侵占罪。被告如附表編號
    1.所示各次業務侵占之行為，時間緊接，行為方法相同，且
    觸犯構成要件相同之數罪名，顯係基於概括犯意為之，爰依
    修正前刑法第56條連續犯規定，論以一罪，並依法加重其刑
    。
  (三)按刑法第10條第2 項所稱之公務員，係指：一、依法令服務
    於國家、地方自治團體所屬機關而具有法定職務權限，以及
    其他依法令從事於公共事務，而具有法定職務權限者。二、
    受國家、地方自治團體所屬機關依法委託，從事與委託機關
    權限有關之公共事務者而言。而刑法上所稱「公文書」，依
    同條第3 項規定，係指公務員職務上製作之文書。又薪資所
    得扣繳稅額係財政部臺灣省國稅局權限範圍內之公共事務，
    故受該局委託辦理代收薪資所得扣繳稅額業務之玉山銀行行
    員，依同法第10條第2 項第2 款規定，應具有公務員身分，
    是受委託辦理代收薪資所得扣繳稅款之玉山銀行行員，在財
    政部臺灣省北區國稅局薪資所得扣繳稅額繳款書上加蓋戳印
    ，係表示收訖稅款之意思（即完稅證明），其中第一聯交予
    繳款人收執，亦具有收據之性質（最高法院100 年度台上字
    第712 號判決意旨參照）。是被告如事實欄二所示，以前執
    業所留存之其他「財政部臺灣省北區國稅局薪資所得扣繳稅
    額繳款書第1 聯收據影本」範例，剪貼套印玉山商業銀行基
    隆分行代收國庫稅款章之方式（亦即未偽造國庫收款章），
    偽造「財政部臺灣省北區國稅局薪資所得扣繳稅額繳款書第
    1 聯收據」影本12紙，依上開說明，核屬偽造公文書性質，
    且嗣被告持交國稅局基隆市分局以應付稅務員之查核而行使
    之，則核係犯刑法第216 條、第211 條之行使偽造公文書。
    又被告為在國稅局基隆市分局查帳後，於99年6 月28日，在
    所營之高素梅會計師事務所內，偽造「財政部臺灣省北區國
    稅局薪資所得扣繳稅額繳款書第1 聯收據」公文書影本共計
    12紙，其數個行為於密切接近之時地實施，侵害同一之法益
    ，各行為之獨立性極為薄弱，依一般社會健全觀念，在時間
    差距上，難以強行分開，在刑法評價上，以視為數個舉動之
    接續施行，合為包括之一行為予以評價，較為合理，應為接
    續犯（最高法院86年台上字第3295號判例意旨參照）。又被
    告偽造公文書之低度行為，為其行使之高度行為所吸收，不
    另論罪。檢察官就被告此部分行為，原起訴被告係犯刑法第
    216 條、第210 條之行使偽造私文書罪，於法尚有未合，然
    因基本社會事實同一，本院乃依職權變更起訴法條後予以審
    理。
  (四)被告所犯如附表各編號所示之30次業務侵占罪及行使偽造公
    文書罪，犯意各別，行為不同，應予分論併罰。
  (五)查被告係因周轉不靈，迫於無奈，始犯下本案，犯後已表悔
    悟，且四處籌措現金，將所侵占之代收稅款如數繳納訖，業
    據被害人即財富保險公司負責人楊德盛於偵訊時證述明確（
    見100年度偵字第1344號卷第159頁），且有財政部臺灣省北
    區國稅局薪資所得扣繳稅額繳款書影本36紙在卷可憑（見
    100 年度偵字第1344號卷第143-15頁；本院100年度訴字第
    222號卷第31-33頁、第35-49頁、第56-61頁），以此犯罪之
    情狀而言，尚有可憫恕之處，而其上開所犯業務侵占罪係法
    定本刑為6月以上5年下有期徒刑之罪，所犯行使偽造公文書
    係法定本刑為1年以上7年以下有期徒刑之罪，容有法重而情
    輕之情形，爰依刑法第59條規定，就被告上開所犯各罪，均
    減其刑。
  (六)爰審酌被告犯罪之動機、目的、犯罪之手段、被告之生活狀
    況、品行、智識程度、所生危害暨犯後坦承犯行等一切情狀
    ，分別量處如主文所示之刑。又被告如附表編號1.至7.所示
    業務侵占之行為時間，均在96年4 月24日之前，所犯之罪復
    非中華民國九十六年罪犯減刑條例所定不得減刑之罪，且被
    告查無該條例所定不得減刑之其他情形，爰依該條例第2 條
    第1 項第3 款規定，各減刑其刑二分之一。再依修正前刑法
    第51條第5 款規定，就被告上開所受宣告刑及減得之刑，合
    併定其應執行之刑如主文所示。
  (七)末查，被告前未曾因故意犯罪受有期徒刑以上刑之宣告，有
    臺灣高等法院被告前案紀錄表在卷可憑，本院審酌被告犯後
    始終坦承犯行，態度良好，並四處籌措金錢，將所侵占之稅
    款繳納訖，嗣並戮力公益，捐款5 萬元予財團法人台灣兒童
    暨家庭扶助基金會基隆分事務所，有郵政國內匯款執據影本
    1 紙存卷可憑（見本院100 年度訴字第222 號卷第81-1頁）
    、被害人表示不再追究之意（見100 年度偵字第1344號卷第
    159 頁）等一切情狀，認被告經此偵、審程序，已知所警惕
    ，而無再犯之虞，因認上開其所受宣告之刑，以暫不執行為
    適當，爰併予宣告緩刑5 年，以勵自新。
  (八)被告偽造之「財政部臺灣省北區國稅局薪資所得扣繳稅額繳
    款書第1 聯收據」公文書影本12紙後，已持交國稅局基隆市
    分局稅務員，是上開被告偽造之公文書影本12紙已非屬被告
    所有之物，依法自不得予以沒收，附此敘明。
  (九)臺灣基隆地方法院檢察署於100 年5 月2 日以基檢達孝字10
    0 年偵1344字第09943 號函送併辦之被告業務侵占案件，核
    與本件同署檢察官以100 年度偵字第336 號起訴書起訴被告
    業務侵占案件之犯罪事實完全相同，為事實上相同之案件，
    爰將上開函送併辦之卷證併入本案，作為認定犯罪事實之訴
    訟資料，附此敘明。
據上論斷，應依刑事訴訟法第273 條之1 第1 項、第299 條第1
項、第300 條，94年2 月2 日修正前刑法第51條第5 款、第56條
，刑法第211 條、第216 條、第336 條第2 項、第59條、第74條
第1 項款，中華民國九十六罪犯減刑條例第2 條第1 項第3 款、
第7 條、第11條，判決如主文。
本案經檢察官李辛茹到庭執行職務。
中    華    民    國   100    年    6     月    28    日
                  刑事第二庭法  官  劉桂金
以上正本證明與原本無異。
如不服本判決應於收受送達後10日內向本院提出上訴書狀，並應
敘述具體理由；其未敘述上訴理由者，應於上訴期間屆滿後20日
內向本院補提理由書(均須按他造當事人之人數附繕本)「切勿逕
送上級法院」。
中    華    民    國   100    年    6     月    28    日
                            書記官  劉如純
附錄本案論罪法條：
中華民國刑法第211條：
偽造、變造公文書，足以生損害於公眾或他人者，處1 年以上7
年以下有期徒刑。
中華民國刑法第216條：
行使第210 條至第215 條之文書者，依偽造、變造文書或登載不
實事項或使登載不實事項之規定處斷。
中華民國刑法第335條第1項：
意圖為自己或第三人不法之所有，而侵占自己持有他人之物者，
處5 年以下有期徒刑、拘役或科或併科1 千元以下罰金。
中華民國刑法第336條第2項：
對於業務上所持有之物，犯前條第1 項之罪者，處6 月以上5 年
以下有期徒刑，得併科3千元以下罰金。
附表
┌──┬────┬───────────┬───────┬─────────┬─────────────────┐
│編號│侵占時間│  侵  占  地  點      │侵占所得年月份│侵占金額（新台幣）│ 罪   名   及   應   處   刑   罰 │
├──┼────┼───────────┼───────┼─────────┼─────────────────┤
│1   │94.10.10│高素梅會計師事務所內  │94.8          │31,011元          │高素梅連續意圖為自己不法之所有，而│
│    │        │                      │              │                  │侵占對於業務上所持有之物，處有期徒│
│    │94.11.10│                      │94.9          │161,404元         │刑肆月，減為有期徒刑貳月。        │
│    │        │                      │              │                  │                                  │
│    │94.12.10│                      │94.10         │84,077元          │                                  │
│    │        │                      │              │                  │                                  │
│    │95.1.10 │                      │94.11         │81,208元          │                                  │
│    │        │                      │              │                  │                                  │
│    │95.2.10 │                      │94.12         │264,990元         │                                  │
│    │        │                      │              │                  │                                  │
│    │95.4.10 │                      │95.1-95.2     │113,254元         │                                  │
│    │        │                      │              │                  │                                  │
│    │95.6.10 │                      │95.3-95.4     │192,880元         │                                  │
├──┼────┼───────────┼───────┼─────────┼─────────────────┤
│2   │95.8.10 │高素梅會計師事務所內  │95.5-95.6     │197,030元         │高素梅意圖為自己不法之所有，而侵占│
│    │        │                      │              │                  │對於業務上所持有之物，處有期徒刑│
│    │        │                      │              │                  │月，減為有期徒刑壹月又拾伍日。    │
│    │        │                      │              │                  │                                  │
│    │        │                      │              │                  │                                  │
│    │        │                      │              │                  │                                  │
├──┼────┼───────────┼───────┼─────────┼─────────────────┤
│3   │95.10.10│高素梅會計師事務所內  │95.7-95.8     │179,989元         │高素梅意圖為自己不法之所有，而侵占│
│    │        │                      │              │                  │對於業務上所持有之物，處有期徒刑│
│    │        │                      │              │                  │月，減為有期徒刑壹月又拾伍日。    │
│    │        │                      │              │                  │                                  │
│    │        │                      │              │                  │                                  │
│    │        │                      │              │                  │                                  │
├──┼────┼───────────┼───────┼─────────┼─────────────────┤
│4   │95.12.10│高素梅會計師事務所內  │95.9-95.10    │193,007元         │高素梅意圖為自己不法之所有，而侵占│
│    │        │                      │              │                  │對於業務上所持有之物，處有期徒刑│
│    │        │                      │              │                  │月，減為有期徒刑壹月又拾伍日。    │
│    │        │                      │              │                  │                                  │
│    │        │                      │              │                  │                                  │
│    │        │                      │              │                  │                                  │
├──┼────┼───────────┼───────┼─────────┼─────────────────┤
│5   │96.1.10 │高素梅會計師事務所內  │95.11         │100,222元         │高素梅意圖為自己不法之所有，而侵占│
│    │        │                      │              │                  │對於業務上所持有之物，處有期徒刑│
│    │        │                      │              │                  │月，減為有期徒刑壹月又拾伍日。    │
│    │        │                      │              │                  │                                  │
│    │        │                      │              │                  │                                  │
│    │        │                      │              │                  │                                  │
├──┼────┼───────────┼───────┼─────────┼─────────────────┤ \
│6   │96.2.10 │高素梅會計師事務所內  │95.12         │200,671元         │高素梅意圖為自己不法之所有，而侵占│
│    │        │                      │              │                  │對於業務上所持有之物，處有期徒刑│
│    │        │                      │              │                  │月，減為有期徒刑壹月又拾伍日。    │
│    │        │                      │              │                  │                                  │
│    │        │                      │              │                  │                                  │
│    │        │                      │              │                  │                                  │
├──┼────┼───────────┼───────┼─────────┼─────────────────┤
│7   │96.4.10 │高素梅會計師事務所內  │96.1-96.2     │227,166元         │高素梅意圖為自己不法之所有，而侵占│
│    │        │                      │              │                  │對於業務上所持有之物，處有期徒刑│
│    │        │                      │              │                  │月，減為有期徒刑壹月又拾伍日。    │
│    │        │                      │              │                  │                                  │
│    │        │                      │              │                  │                                  │
│    │        │                      │              │                  │                                  │
├──┼────┼───────────┼───────┼─────────┼─────────────────┤
│8   │96.6.10 │高素梅會計師事務所內  │96.3-96.4     │158,088元         │高素梅意圖為自己不法之所有，而侵占│
│    │        │                      │              │                  │對於業務上所持有之物，處有期徒刑│
│    │        │                      │              │                  │月。                              │
│    │        │                      │              │                  │                                  │
├──┼────┼───────────┼───────┼─────────┼─────────────────┤
│9   │96.8.10 │高素梅會計師事務所內  │96.5-96.6     │315,579元         │高素梅意圖為自己不法之所有，而侵占│
│    │        │                      │              │                  │對於業務上所持有之物，處有期徒刑│
│    │        │                      │              │                  │月。                              │
├──┼────┼───────────┼───────┼─────────┼─────────────────┤
│10  │96.10.10│高素梅會計師事務所內  │96.7-96.8     │183,176元         │高素梅意圖為自己不法之所有，而侵占│
│    │        │                      │              │                  │對於業務上所持有之物，處有期徒刑│
│    │        │                      │              │                  │月。                              │
├──┼────┼───────────┼───────┼─────────┼─────────────────┤
│11  │96.12.10│高素梅會計師事務所內  │96.9-96.10    │174,135元         │高素梅意圖為自己不法之所有，而侵占│
│    │        │                      │              │                  │對於業務上所持有之物，處有期徒刑│
│    │        │                      │              │                  │月。                              │
├──┼────┼───────────┼───────┼─────────┼─────────────────┤
│12  │97.1.10 │高素梅會計師事務所內  │96.11-96.12   │65,625元          │高素梅意圖為自己不法之所有，而侵占│
│    │        │                      │              │                  │對於業務上所持有之物，處有期徒刑│
│    │        │                      │              │                  │月。                              │
│    │        │                      │              │                  │                                  │
├──┼────┼───────────┼───────┼─────────┼─────────────────┤
│13  │97.8.10 │高素梅會計師事務所內  │97.6          │28,442元          │高素梅意圖為自己不法之所有，而侵占│
│    │        │                      │              │                  │對於業務上所持有之物，處有期徒刑│
│    │        │                      │              │                  │月。                              │
│    │        │                      │              │                  │                                  │
├──┼────┼───────────┼───────┼─────────┼─────────────────┤
│14  │97.9.10 │高素梅會計師事務所內  │97.7          │177,525元         │高素梅意圖為自己不法之所有，而侵占│
│    │        │                      │              │                  │對於業務上所持有之物，處有期徒刑│
│    │        │                      │              │                  │月。                              │
│    │        │                      │              │                  │                                  │
├──┼────┼───────────┼───────┼─────────┼─────────────────┤
│15  │97.10.10│高素梅會計師事務所內  │97.8          │170,911元         │高素梅意圖為自己不法之所有，而侵占│
│    │        │                      │              │                  │對於業務上所持有之物，處有期徒刑│
│    │        │                      │              │                  │月。                              │
│    │        │                      │              │                  │                                  │
├──┼────┼───────────┼───────┼─────────┼─────────────────┤
│16  │97.11.10│高素梅會計師事務所內  │97.9          │213,461元         │高素梅意圖為自己不法之所有，而侵占│
│    │        │                      │              │                  │對於業務上所持有之物，處有期徒刑│
│    │        │                      │              │                  │月。                              │
│    │        │                      │              │                  │                                  │
├──┼────┼───────────┼───────┼─────────┼─────────────────┤
│17  │97.12.10│高素梅會計師事務所內  │97.10         │233,950元         │高素梅意圖為自己不法之所有，而侵占│
│    │        │                      │              │                  │對於業務上所持有之物，處有期徒刑│
│    │        │                      │              │                  │月。                              │
│    │        │                      │              │                  │                                  │
├──┼────┼───────────┼───────┼─────────┼─────────────────┤
│18  │98.1.10 │高素梅會計師事務所內  │97.11         │181,565元         │高素梅意圖為自己不法之所有，而侵占│
│    │        │                      │              │                  │對於業務上所持有之物，處有期徒刑│
│    │        │                      │              │                  │月。                              │
│    │        │                      │              │                  │                                  │
├──┼────┼───────────┼───────┼─────────┼─────────────────┤
│19  │98.2.10 │高素梅會計師事務所內  │97.12         │222,753元         │高素梅意圖為自己不法之所有，而侵占│
│    │        │                      │              │                  │對於業務上所持有之物，處有期徒刑│
│    │        │                      │              │                  │月。                              │
│    │        │                      │              │                  │                                  │
├──┼────┼───────────┼───────┼─────────┼─────────────────┤
│20  │98.3.10 │高素梅會計師事務所內  │98.1          │177,650元         │高素梅意圖為自己不法之所有，而侵占│
│    │        │                      │              │                  │對於業務上所持有之物，處有期徒刑│
│    │        │                      │              │                  │月。                              │
│    │        │                      │              │                  │                                  │
├──┼────┼───────────┼───────┼─────────┼─────────────────┤
│21  │98.4.10 │高素梅會計師事務所內  │98.2          │296,387元         │高素梅意圖為自己不法之所有，而侵占│
│    │        │                      │              │                  │對於業務上所持有之物，處有期徒刑│
│    │        │                      │              │                  │月。                              │
│    │        │                      │              │                  │                                  │
├──┼────┼───────────┼───────┼─────────┼─────────────────┤
│22  │98.5.10 │高素梅會計師事務所內  │98.3          │180,464元         │高素梅意圖為自己不法之所有，而侵占│
│    │        │                      │              │                  │對於業務上所持有之物，處有期徒刑│
│    │        │                      │              │                  │月。                              │
│    │        │                      │              │                  │                                  │
├──┼────┼───────────┼───────┼─────────┼─────────────────┤
│23  │98.6.10 │高素梅會計師事務所內  │98.4          │183,794元         │高素梅意圖為自己不法之所有，而侵占│
│    │        │                      │              │                  │對於業務上所持有之物，處有期徒刑│
│    │        │                      │              │                  │月。                              │
│    │        │                      │              │                  │                                  │
├──┼────┼───────────┼───────┼─────────┼─────────────────┤
│24  │98.7.10 │高素梅會計師事務所內  │98.5          │168,425元         │高素梅意圖為自己不法之所有，而侵占│
│    │        │                      │              │                  │對於業務上所持有之物，處有期徒刑│
│    │        │                      │              │                  │月。                              │
│    │        │                      │              │                  │                                  │
├──┼────┼───────────┼───────┼─────────┼─────────────────┤
│25  │98.8.10 │高素梅會計師事務所內  │98.6          │350,812元         │高素梅意圖為自己不法之所有，而侵占│
│    │        │                      │              │                  │對於業務上所持有之物，處有期徒刑│
│    │        │                      │              │                  │月。                              │
│    │        │                      │              │                  │                                  │
├──┼────┼───────────┼───────┼─────────┼─────────────────┤
│26  │98.9.10 │高素梅會計師事務所內  │98.7          │201,084元         │高素梅意圖為自己不法之所有，而侵占│
│    │        │                      │              │                  │對於業務上所持有之物，處有期徒刑│
│    │        │                      │              │                  │月。                              │
│    │        │                      │              │                  │                                  │
├──┼────┼───────────┼───────┼─────────┼─────────────────┤
│27  │98.10.10│高素梅會計師事務所內  │98.8          │218,459元         │高素梅意圖為自己不法之所有，而侵占│
│    │        │                      │              │                  │對於業務上所持有之物，處有期徒刑│
│    │        │                      │              │                  │月。                              │
│    │        │                      │              │                  │                                  │
├──┼────┼───────────┼───────┼─────────┼─────────────────┤
│28  │98.11.10│高素梅會計師事務所內  │98.9          │220,585元         │高素梅意圖為自己不法之所有，而侵占│
│    │        │                      │              │                  │對於業務上所持有之物，處有期徒刑│
│    │        │                      │              │                  │月。                              │
│    │        │                      │              │                  │                                  │
├──┼────┼───────────┼───────┼─────────┼─────────────────┤
│29  │98.12.10│高素梅會計師事務所內  │98.10         │178,061元         │高素梅意圖為自己不法之所有，而侵占│
│    │        │                      │              │                  │對於業務上所持有之物，處有期徒刑│
│    │        │                      │              │                  │月。                              │
│    │        │                      │              │                  │                                  │
├──┼────┼───────────┼───────┼─────────┼─────────────────┤
│30  │99.1.10 │高素梅會計師事務所內  │98.11         │202,983元         │高素梅意圖為自己不法之所有，而侵占│
│    │        │                      │              │                  │對於業務上所持有之物，處有期徒刑│
│    │        │                      │              │                  │月。                              │
│    │        │                      │              │                  │                                  │
└──┴────┴───────────┴───────┴─────────┴─────────────────┘